臺灣苗栗地方法院刑事判決
111年度訴字第290號
公  訴  人  臺灣苗栗地方檢察署檢察官
被      告  廖勝衍



上列被告因違反毒品危害防制條例案件，經檢察官提起公訴(111
年度毒偵字第470號)，被告於準備程序中就被訴事實為有罪之陳
述，經告以簡式審判程序之旨，並聽取當事人之意見後，經本院
合議庭裁定由受命法官獨任行簡式審判程序，並判決如下：
    主  文
廖勝衍施用第一級毒品，處有期徒刑捌月。
扣案之第一級毒品海洛因貳包(含包裝袋貳只，毒品驗餘淨重合
計為肆點捌玖公克)及第二級毒品甲基安非他命壹包(含包裝袋壹
只，毒品驗餘淨重為陸點貳柒貳零公克)均沒收銷燬之；扣案之
吸食器壹組沒收。
    犯罪事實及理由
一、本件除犯罪事實一第11列「吸食器1組等物」後應補充「，
    經採集其尿液送檢驗，檢驗結果呈現可待因、嗎啡、安非他
    命及甲基安非他命陽性反應」；證據部分補充「本院111年
    度聲搜字第78號搜索票、臺中市政府警察局刑事警察大隊搜
    索扣押筆錄、扣押物品目錄表、扣押物品收據、扣押物品照
    片、現場照片8張、法務部調查局111年4月2日調科壹字第11
    123007130號濫用藥物實驗室鑑定書1份、衛生福利部草屯療
    養院111年3月17日草療鑑字第1110300243號鑑驗書1份、被
    告廖勝衍於本院準備程序及審理時之自白」外，其餘犯罪事
    實及證據部分均引用檢察官起訴書之記載(如附件)。
二、論罪科刑：
  ㈠核被告所為，係犯毒品危害防制條例第10條第1項、第2項之
    施用第一級毒品及第二級毒品罪嫌，其一吸食行為觸犯上開
    2罪名，應從一重以施用第一級毒品罪論處。被告施用毒品
    前持有第一級及第二級毒品之低度行為，應為施用第一級及
    第二級毒品之高度行為所吸收，不另論罪。
　㈡爰審酌被告被告曾經觀察、勒戒，並有多次毒品危害防制條
    例前科，仍無視於國家對杜絕毒品犯罪之禁令，繼續施用第
    一級毒品海洛因及第二級毒品甲基安非他命，顯不知悔改，
    而施用毒品本身屬自戕行為，危害施用者身心健康，具有成
    癮性、依賴性，兼衡被告坦承犯行之犯後態度，暨其於審理
    中自陳智識程度為高中肄業、月收入新臺幣3至4萬元之生活
    狀況等一切情狀，量處如主文所示之刑。
三、沒收部分：
　　查獲之第一級及第二級毒品，不問屬於犯罪行為人與否，均
    沒收銷燬之，毒品危害防制條例第18條第1項前段定有明文
    。扣案之第一級毒品海洛因2包(毒品驗餘淨重合計為4.89公
    克)及第二級毒品甲基安非他命1包(毒品驗餘淨重為6.2720
    公克)，經鑑定確屬第一級毒品及第二級毒品，此有法務部
    調查局111年4月20日調科壹字第11123007130號濫用藥物實
    驗室鑑定書(見偵卷第51頁)及衛生福利部草屯療養院111年3
    月17日草療鑑字第1110300243號鑑驗書各1份在卷可佐(見偵
    卷第54頁)，故上開扣案之毒品，不問屬於被告與否，皆依
    前揭毒品危害防制條例第18條第1項前段之規定，沒收銷燬
    。此外，扣案之毒品暨與之難以完全析離之包裝袋合計共3
    個，無論鑑定機關鑑定時以何種方式刮取分離毒品秤重，其
    包裝袋仍會有微量毒品殘留，應整體視為第一級及第二級毒
    品，連同袋內一併沒收銷燬之。至鑑驗用罄之部分，因已滅
    失，爰不再為沒收之諭知。又扣案之吸食器1組，為被告所
    有且係供犯罪所用之物，業據其陳明在卷(見本院卷第55、7
    1頁)，爰依刑法第38條第2項前段規定，諭知沒收。
據上論斷，應依刑事訴訟法第273條之1第1項、第299條第1項前
段、第310條之2、第454條第2項，毒品危害防制條例第10條第1
項、第10條第2項、第18條第1項前段，刑法第11條、第55條、第
38條第2項前段，判決如主文。
本案經檢察官馮美珊提起公訴，檢察官楊岳都到庭執行職務。
中　　華　　民　　國　　111 　年　　9 　　月　 　2　　日
                  刑事第三庭  法  官  郭世顏
以上正本證明與原本無異。　　　　　　　　　　　　　　　　如不服本判決應於收受判決後20日內向本院提出上訴書狀，並應敘述具體理由。其未敘述上訴理由者，應於上訴期間屆滿後20日內向本院補提理由書(均須按他造當事人之人數附繕本)「切勿逕送上級法院」。
                              書記官  呂  彧
中　　華　　民　　國　　111 　年　　9 　　月　　2 　　日

附錄論罪科刑法條：
毒品危害防制條例第10條
施用第一級毒品者，處6月以上5年以下有期徒刑。
施用第二級毒品者，處3年以下有期徒刑。

附件：
臺灣苗栗地方檢察署檢察官起訴書
                                    111年度毒偵字第470號
　　被　　　告　廖勝衍　
上列被告因違反毒品危害防制條例案件，業經偵查終結，認應提
起公訴，茲將犯罪事實及證據並所犯法條分敘如下：
　　　　犯罪事實
一、廖勝衍前因施用毒品案件，經依法院裁定送觀察、勒戒後，
    認無繼續施用毒品傾向，於民國110年3月18日執行完畢釋放
    。其不知警惕，於前開觀察、勒戒執行完畢釋放3年內，復
    基於施用第一級、第二級毒品之犯意，於111年2月24日凌晨
    某時，在苗栗縣○○鎮○○街00號，以將甲基安非他命、海洛因
    摻於吸食器點火燒烤，再以口、鼻吸取煙霧之方式，施用第
    一級毒品海洛因及第二級毒品甲基安非他命。嗣於111年2月
    24日凌晨1時20分許，為警在上址查獲，並扣得其所有之第
    一級毒品海洛因2包（毛重分別為：5.66公克、0.16公克）
    、第二級毒品安非他命1包（毛重：6.7公克）及吸食器1組
    等物。
二、案經臺中市政府警察局刑事警察大隊報告偵辦。
　　　　證據並所犯法條
一、上開犯罪事實，業據被告廖勝衍於偵查中坦承不諱，其經員
    警採尿送檢驗，檢驗結果呈現安非他命、甲基安非他命、嗎
    啡及可待因陽性反應，有欣生生物科技股份有限公司出具之
    濫用藥物尿液檢驗報告、臺中市政府警察局刑事警察大隊委
    託鑑驗尿液代號與真實姓名對照表各1份在卷可佐，復有第
    一級毒品海洛因2包（毛重分別為：5.66公克、0.16公克）
    、第二級毒品安非他命1包（毛重：6.7公克）及吸食器1組
    等物扣案可資佐證，被告自白核與事實相符，其犯嫌可堪認
    定。
二、核被廖勝衍告所為，係犯毒品危害防制條例第10條第1項、
    第2項之施用第一級、第二級毒品罪嫌，其一吸食行為觸犯
    上開2罪名，請從一重以吸食第一級毒品罪論處。犯罪事實
    欄所載之扣押物，為被告所有並供其犯罪所用，請分別沒收
    銷毀及沒收。
三、依毒品危害防制條例第23條第2項、刑事訴訟法第251條第1
    項提起公訴。
　　此　  致
臺灣苗栗地方法院
中　　華　　民　　國 　 111　 年　　4 　　月　　19　　日
　　　　　　　　　　　　　　　檢　察　官　馮美珊